臺灣高等法院臺南分院刑事判決
111年度上訴字第286號
上  訴  人  
即  被  告  廖冠驊


選任辯護人  廖偉成律師
上列上訴人即被告因毒品危害防制條例案件，不服臺灣雲林地方
法院110年度訴字第512號中華民國110年12月27日第一審判決（
起訴案號：臺灣雲林地方檢察署110年度偵字第5763、6512號）
，提起上訴，本院判決如下：
    主  文
上訴駁回。
    事  實
一、乙○○、甲○○（所犯附表一編號1所示共同販賣第一、二級毒
    品罪及附表一編號2所示共同販賣第二級毒品罪，均經原審
    判處罪刑確定）均知悉第一級毒品海洛因及第二級毒品甲基
    安非他命分別經毒品危害防制條例第2條第2項第1款、第2款
    規定列為第一級及第二級毒品，不得販賣，竟基於販賣第一級
    及第二級毒品以營利之犯意聯絡，以甲○○所持用門號0000000
    000號行動電話、乙○○所持用門號0000000000號行動電話，
    並使用通訊軟體facetime「zzz000000000vd.com」、「z000
    00000000il.com」等帳號作為聯繫販賣毒品工具，聯絡附表
    一所示之購毒者王景恒，於附表一所示時間、地點，以附表
    一所示方式，共同販賣第一級毒品海洛因、第二級毒品甲基
    安非他命。附表一編號1部分，因係警方以「釣魚偵查」之
    方法偵辦犯罪，買方實際上無買受毒品之意思，未能完成毒
    品交易而未遂，嗣於民國110年8月11日凌晨4時15分為警執行
    拘提，附帶搜索查扣附表二所示毒品及扣案物，而查獲上情
    。
二、案經臺灣雲林地方檢察署檢察官指揮雲林縣警察局虎尾分局
    及海洋委員會海巡署偵防分署雲林查緝隊偵查起訴。
    理  由
壹、程序部分（證據能力）
　　本判決引為判斷基礎之被告乙○○以外之人審判外之傳聞供述
    證據，經檢察官、被告乙○○及辯護人於本院準備程序及審理
    時均同意作為證據使用（本院卷第156、228頁），本院審酌
    該等證據作成時情況，並無違法或不當取證情事，亦無顯不
    可信或證明力過低，而均認為適當，依刑事訴訟法第159條
    之5規定，均有證據能力。另本判決引用之非供述證據，均
    依法定程序取得，經本院審理時逐一提示而為合法調查，與
    本案待證事實間復具相當關聯性，自得據為裁判基礎。　
貳、認定犯罪事實所憑之證據及理由
一、被告乙○○對於上開犯行於偵查、原審及本院審理時坦承不諱
    ，核與原審同案被告甲○○於110年8月12日偵查、同日原審羈
    押訊問、110年10月5日原審訊問（偵5763卷第313頁、第330
    至335頁，原審卷一第74至75頁）、110年11月12日原審準備
    程序（原審卷二第18頁）、110年12月6日原審審理（原審卷
    二第144頁、第166至168頁、第171頁）時所為自白認罪之供
    述情節大致相符。且經證人王景恒於警詢、偵查證述明確（
    偵5763卷第41至46頁、第47至49頁、第443至446頁、第449
    至450頁），並有下列證據資料可資佐證：
　㈠附表一編號1部分
　⒈110年8月11日通訊軟體FACETIME撥打紀錄及通訊軟體LINE對
    話紀錄翻拍照片13張（乙○○使用zzz000000000vd.com帳號，
    甲○○LINE暱稱「青-屏東」，偵5763卷第51至56頁）。
　⒉110年8月11日○○○汽車旅館監視器錄影畫面、○○○汽車旅館旅
    客入住登記資料（證人王景恒於110年8月10日入住000號房
    ；被告乙○○駕駛車號0000-00自小客車搭載甲○○於同日凌晨2
    時25分入住000號房)（偵5763卷第109至111頁）。
　⒊王景恒所駕駛車號0000-00自小客車公路監理電子閘門資料（
    車主：王奕涵為王景恒之女）。　
　⒋被告乙○○駕駛車號0000-00自小客車之110年8月10日至同年月
    11日份國道車辨資料2張（偵5763卷第113、115頁）。
  ⒌○○○汽車旅館歷史住房旅客表20張（偵5763卷第379至417頁）
    。
　⒍自願搜索同意書（同意搜索人：王景恒）、雲林縣警察局虎
    尾分局110年8月11日3時23分搜索扣押筆錄、扣押物品目錄
    表、扣押物品收據、扣案物照片（執行處所：雲林縣○○鄉○○
    ○路000號000室，受執行人：乙○○、甲○○、王景恒，查扣如
    附表二編號1海洛因7包《扣案物品目錄表記載海洛因8包，其
    中編號2-7經檢驗未發現含法定毒品成分》、編號2、4、5、7
    、8、9、10、12、13所示等物）（偵5763卷第93至101頁、
    第125至141頁）。
　⒎自願搜索同意書（同意搜索人：乙○○）、雲林縣警察局虎尾
    分局110年8月11日3時45分搜索扣押筆錄、扣押物品目錄表
    、扣押物品收據、扣案物照片（執行處所：雲林縣○○鄉○○○
    路000號000室，受執行人：乙○○、甲○○，查扣如附表二編號
    1海洛因4包《扣案物品目錄表海洛因3包，鑑定時經拆封檢視
    其中編號1-3內有2包，故合計4包》、編號6、14所示等物）
    （偵5763卷第93至101頁、第143至151頁）。
　⒏雲林縣警察局虎尾分局110年8月11日13時37分扣押筆錄、扣
    押物品目錄表、扣押物品收據、扣案物照片（執行處所：雲
    林縣○○鎮○○路000號，受執行人：乙○○，查扣如附表二編號1
    1所示之物）（偵5763卷第103頁、第117至123頁）。
　⒐自願搜索同意書（同意搜索人：甲○○）、雲林縣警察局虎尾
    分局110年8月11日21時40分搜索扣押筆錄、扣押物品目錄表
    、扣押物品收據、扣案物照片（執行處所：高雄市○○區○○○
    巷00000號0樓，受執行人：甲○○，查扣如附表二編號1所示
    海洛因1包）（偵5763卷第105至107頁、第153至161頁）。
　⒑雲林縣警察局手持式拉曼光譜分析儀毒品初篩檢測報告及照
    片15張（偵5763卷第67至87頁）。　
　⒒扣案如附表二編號1所示第一級毒品海洛因12包、編號2所示
    甲基安非他命12包、編號4所示電子磅秤1台、編號6所示壓
    模器1組（把海洛因壓碎，把空氣擠壓出來）、編號8所示海
    洛因包裝袋1包、編號9所示夾鏈袋1包、編號13所示甲○○持
    用之APPLE廠牌行動電話1支（含門號0000000000號晶片卡）
    、編號14所示被告乙○○持用之APPLE廠牌行動電話1支（含門
    號0000000000號晶片卡）暨如附表二編號1、2所示鑑定書。
　⒓法務部調查局濫用藥物實驗室110年10月12日調科壹字第0000
    0000000號鑑定書（送驗煙草5包經檢驗均含第二級毒品大麻
    成分，合計淨重16.82公克）（原審卷二第109頁）。　
　⒔110.08.11雲林縣警察局自願受採尿同意書（甲○○、乙○○）（
    偵5763卷第171至173頁）。
　⒕雲林縣警察局虎尾分局查獲施用（持有）毒品案件經過情形
    紀錄表2份（乙○○、甲○○）（偵5763卷第175至177頁）。
　⒖辦理吸毒被告（乙○○、甲○○）通聯調查報告2份（偵5763卷第
    179至181頁。
　⒗110年度毒聲字第469號甲○○觀察勒戒裁定（原審卷二第193至
    195頁）。　　　　
　㈡附表一編號2部分　　
　⒈110年9月4日雲林縣警察局虎尾分局查訪紀錄表（○○汽車旅館
    110年2月12日000號房記載王景恒所駕駛車號0000-00自小客
    車於22時10分入住，24時11分退房，人頭600代表有2位訪客
    ）、110年2月12日○○汽車旅館客房動態表翻拍照片4張（偵5
    763卷第419至424頁）。
　⒉證人王景恒手機iMessage簡訊翻拍照片（傳送對象：大哥-屏
    東，簡訊內容：「嘉義市○○路000號、○○汽車旅館000」，回
    覆：「好的」）（偵5763卷第435頁）。
　⒊車號0000-00車籍資料（車主：莫貴傑）、車輛基本資料、違
    規紀錄（偵5763卷第419至424頁）。
二、被告乙○○與甲○○供出附表一編號1所示共同販賣之第一級毒
    品海洛因之來源李威明，有下列證據資料可資證明，並可證
    明被告乙○○、甲○○在本案查獲後，配合警方查獲李威明之事
    實。
　㈠證人李威明110年8月17日警詢供述（①110年8月10日23時許，
    在高雄○○○以新台幣《下同》34萬元《實付30萬元》調貨海洛因
    磚半塊給甲○○；②110年8月16日23時許，在高雄○○○○汽車旅
    館，以68萬元調貨海洛因磚1塊給甲○○）（偵6512卷第17至2
    7頁）。
　㈡被告乙○○持用蘋果廠牌手機（搭配門號0000000000號）內110
    年4月22日現場拍攝海洛因磚及拍攝地點之翻拍照片2 張、
    被告乙○○持用蘋果廠牌手機（搭配門號0000000000號）內供
    出上游聯絡方式之手機翻拍照片1張（偵5763卷第89至91頁
    ）。
　㈢甲○○與上手李威明（暱稱：「忠」）FACETIME通話紀錄、李
    威明與暱稱「大吉」（毒品上游）之FACETIME通話紀錄（偵
    6512卷第47至59頁、第61至71頁）。
　㈣110年8月10日23時許高雄市○○○○○區門市監視器畫面翻拍照片
    （李威明駕駛車號000-0000與被告乙○○駕駛車號0000-00進
    行毒品交易）、車號000-0000車辨資料（偵6512卷第73至79
    頁、第109至111頁）。
　㈤自願受搜索同意書（同意受搜索人：李威明）、110年8月16
    日23時15分海洋委員會海巡署偵防分署雲林查緝隊搜索扣押
    筆錄、扣押物品目錄表（查扣海洛因磚1塊、行動電話3支、
    現金8萬3,600元）、扣押物品收據、現場暨扣案物照片12張
    （受執行人：李威明，執行處所：高雄市○○區○○路000號○○○
    ○汽車旅館000房）、110年8月16日23時許○○○○汽車旅館監視
    器翻拍照片（偵6512卷第97至107頁、第113至131頁）。
　㈥自願受搜索同意書（同意受搜索人：李威明）、110年8月17
    日凌晨0時55分海洋委員會海巡署偵防分署雲林查緝隊搜索
    扣押筆錄、扣押物品目錄表（查扣安非他命3包、吸食器1組
    、電子磅秤1台）、扣押物品收據（受執行人：李威明，執
    行處所：高雄市○○區○○路000巷00號李威明租屋處）（偵651
    2卷第143至153頁）。
　㈦李威明所使用車號000-0000車輛詳細資料報表（車主：蔡育
    民）（偵6512卷第165頁）。
　㈧李威明通聯調查報告（偵6512卷第171至172頁）。　　　　
　㈨臺灣雲林地方檢察署檢察官110年度偵字第5785、6506、6512
    號起訴書（李威明、施俊吉涉嫌共同販賣第一級毒品既、未
    遂：①110年8月10日23時許，在高雄○○○，以34萬元販賣海洛
    因磚半塊；②110年8月16日23時許，在高雄○○○○汽車旅館000
    號房，以68萬元販賣海洛因磚1塊。販賣對象均為甲○○、乙○
    ○）（原審卷二第49至59頁）。　　
　㈩法務部調查局濫用藥物實驗室110年10月12日調科壹字第0000
    0000000號鑑定書（查扣李威明所有塊磚檢品1包經檢驗含第
    一級毒品海洛因成分《淨重352.72公克，驗餘淨重352.67公
    克，空包裝重25.87公克》，純度88.01%，純質淨重310.43公
    克）（原審卷二第107頁）。
三、販賣毒品係嚴重違法行為，非可公然為之，亦無公定之價格
    ，不論任何包裝，均可任意分裝增減分量，而每次買賣之價
    量，亦可能隨時依雙方間之關係深淺、資力、需求量及對行
    情之認知、來源是否充裕、查緝是否嚴緊，購買者被查獲時
    供述購買對象之可能性風險之評估因而異其標準，並機動調
    整，非可一概而論，販賣毒品者從「價差」、「量差」或「
    調整純度」謀取利潤方式雖有差異，然其圖利之目的則屬相
    同，且政府取締販賣毒品嚴格，取得不易，對於販賣者之處
    罰亦重，苟無利可圖，應無甘冒被查緝法辦重刑之危險而平
    白為無償轉讓毒品之可能，被告意圖營利之非法販賣行為至
    為昭然。參以同案被告甲○○110年10月20日警詢供述：我與
    乙○○販賣毒品之報酬拿來支付房租、吃飯等日常生活開銷等
    語（原審卷一第147頁），於110年12月6日原審審理時自承
    附表一編號2有賺取價差等情（原審卷二第186頁），足認被
    告乙○○與同案被告甲○○本案共同販賣一、二級毒品確有營利
    之意圖至明。　　
四、綜上，被告乙○○任意性自白與事實相符，應可採信，所為附
    表一編號1、2所示販賣海洛因、甲基安非他命犯行，洵堪認
    定，應予論罪科刑。　　
參、論罪科刑
一、核被告乙○○就附表一編號1所為，係犯毒品危害防制條例第4
    條第6項、第1項、第2項之販賣第一級、第二級毒品未遂罪
    ；就附表一編號2所為，係犯毒品危害防制條例第4條第2項販
    賣第二級毒品罪。被告乙○○為販賣第一級及第二級毒品，而
    持有海洛因及甲基安非他命之低度行為，各為其販賣之高度行為
    吸收，不另論罪。
二、被告乙○○與同案被告甲○○就上開犯行間，均有犯意聯絡及行
    為分擔，應論以共同正犯。　　　　
三、被告乙○○就附表一編號1所為，係以一行為同時犯販賣第一
    級、第二級毒品未遂罪，為想像競合犯，應從重論以第4條
    第6項、第1項之販賣第一級毒品未遂罪。　　
四、被告乙○○所犯附表一編號1所示販賣第一級毒品未遂罪，與
    附表一編號2所示販賣第二級毒品罪，時、地不同，交易條
    件有異，犯意各別，行為互殊，應分論併罰。
五、減輕事由
　㈠附表一編號1部分，被告乙○○與同案被告甲○○已著手於販賣第
    一級毒品犯罪行為，為警當場查獲，並未完成交易而未遂，
    爰依刑法第25條第2項之規定減輕其刑。　　　
　㈡被告乙○○於偵查、原審及本院審理中均坦承本案犯行，均應
    依毒品危害防制條例第17條第2項減輕其刑。　
　㈢被告乙○○與同案被告甲○○因供出附表一編號1所示其等販賣之
    第一級毒品海洛因來源，因而查獲上游即另案被告李威明（
    即李威明於110年8月10日23時20分至29分許，在高雄○○○前
    ，販賣海洛因磚半塊《約185公克重》給被告乙○○與甲○○），
    業經臺灣雲林地方檢察署（下稱雲林地檢署）檢察官提起公
    訴，有該署110年度偵字第5785、6506、6512號起訴書可證
    （原審卷二第49至59頁），應依毒品危害防制條例第17條第1
    項規定，減輕其刑。辯護意旨另以被告乙○○與同案被告甲○○
    於偵查中，已詳供本案甲基安非他命之來源李威明，警方於
    李威明高雄租屋處查扣第二級毒品甲基安非他命3包、吸食
    器、磅秤等物，可見被告所言非虛，縱李威明販賣第二級毒
    品予被告及甲○○部分未經起訴，被告仍應有毒品危害防制條
    例第17條第1項減刑規定之適用等語。惟按毒品危害防制條
    例第17條第1項規定「供出毒品來源，因而查獲其他正犯或
    共犯者」，係指被告具體供出毒品來源之資訊，使調查或偵
    查犯罪之公務員得據以對之發動調查或偵查程序，並據以破
    獲而言。亦即被告「供出毒品來源」與嗣後調查或偵查公務
    員對之發動調查或偵查並進而破獲之間，論理上須有先後且
    相當之因果關係，非謂一指認毒品來源之人，即得依上開規
    定予以減刑（最高法院111年度台上字第2121號、111年度台
    上字第2130號判決參照）。又所稱「供出毒品來源，因而查
    獲其他正犯或共犯」，須被告翔實供出與其犯罪有關之本案
    毒品來源的具體事證，因而使警方或偵查犯罪機關知悉其他
    正犯或共犯，據以查獲其人、其犯行的結果，二者兼備並有
    因果關係，始能獲上述減免其刑之寬典。所謂查獲其人、其
    犯行，雖不以達有罪認定之已無合理懷疑存在之程度為必要
    ，但至少已臻至起訴門檻之證據明確且有充分之說服力，方
    得獲邀上開減免其刑之寬典，故著重在其犯行之查獲。換言
    之，供出毒品來源，及破獲相關他人犯罪，二種要件兼具，
    才能因其戴罪立功，享受寬典。從而，非謂行為人一有「自
    白」、「指認」毒品來源之人，即得依上開規定，予以減免
    其刑；猶須提供確實資訊，使調查或偵查犯罪之公務員對之
    發動調查或偵查，進而查獲該人及其犯行，否則，若偵查犯
    罪機關認為事證不足，而無從確實查獲者，即與上開減免其
    刑規定要件不合（最高法院110年度台上字第1569號判決參
    照）。經查，本案被告與甲○○共同販賣附表一編號1所示甲
    基安非他命來源部分，甲○○於110年8月11日警詢供述：前幾
    天在屏東○○夜市以20至23萬元向「鬍鬚仔」購買的（偵5763
    卷第29頁），於110年8月13日警詢改稱：110年8月11日凌晨
    查扣的甲基安非他命是大約7月底上下，在高雄市○○區○○路
    上「○○○○○」門口，由乙○○開車載我過去，以23萬元向綽號
    「阿忠」（即李威明）購買大四一安非他命等語（偵6512卷
    第30頁），甲○○前後供述甲基安非他命來源已有不同。被告
    雖亦供述：甲○○的毒品（海洛因、甲基安非他命）來源為綽
    號「阿忠」的李威明等語，並指認李威明（偵5763卷第24、
    219、320頁），然參照證人李威明110年8月17日警詢筆錄，
    僅供述其於110年8月10日23時許，在高雄○○○前，以34萬元
    「調貨」海洛因磚半塊給被告、甲○○，及110年8月16日23時
    許，在高雄○○○○汽車旅館000號房，以68萬元「調貨」海洛
    因磚1塊給被告、甲○○，並未供述有販賣或提供甲基安非他
    命予被告、甲○○之事實（偵6512卷第17至27頁），本院依辯
    護人聲請函詢臺灣屏東地方檢察署，該署以111年4月21日屏
    東介孝111偵1767字第1119015427號函查覆：「甲○○於警詢
    中供稱，其毒品上游為李威明；而乙○○則於警詢中表示，其
    曾經供出毒品上游即李威明（阿忠），甲○○之毒品來源亦為
    李威明。嗣警方前往雲林第二監獄借詢李威明，其供稱販賣
    海洛因予甲○○之交易業經檢察官提起公訴等語（本院卷第19
    3頁），查無李威明販賣或提供甲基安非他命予被告、甲○○
    經檢察官提起公訴之相關案件，亦有本院調取臺灣高等法院
    被告（李威明）前案紀錄表可參（本院卷第197至216頁），
    因認警方縱因被告與甲○○供述本案甲基安非他命來源為李威
    明，並至李威明高雄市○○區○○路000巷00號租屋處實施搜索
    ，查扣甲基安非他命3包，仍不足以證明被告與甲○○所為附
    表一所示共同販賣之甲基安非他命來源為李威明，且經警查
    獲之事實，難認符合毒品危害防制條例第17條第1項減刑規
    定。又被告與甲○○在警方查獲附表一編號1犯行後，雖配合
    警方偵查，於110年8月16日23時許，在高雄○○○○汽車旅館00
    0號房查獲李威明涉嫌販賣海洛因磚1塊之犯罪嫌疑，並經檢
    察官提起公訴，然李威明該次涉嫌販賣海洛因之犯罪時間，
    在本案附表一編號1之後，與附表一編號1被告、甲○○共同販
    賣海洛因在時序上並無先後關係及關連性，不符合毒品危害
    防制條例第17條第1項減刑規定，然仍得作為犯後態度之量
    刑審酌事項。
　㈣被告同具上述減輕或免除事由，爰依刑法第70條、第71條第2
    項規定，先依較少之數減輕之順序遞減輕之。　
　㈤辯護意旨另以被告與甲○○共同販賣第一級毒品海洛因、第二
    級毒品甲基安非他命各1次，販賣對象單一，所生危害有限
    ，犯罪情節尚非重大，概依毒品危害防制條例第4條第1項、
    第2項之法定刑論處，尚屬過苛，被告僅單純開車搭載甲○○
    前往汽車旅館與王景恒交易，並未從中實際獲取利益，縱得
    依毒品危害防制條例第17條第2項減輕其刑，仍堪認有情輕
    法重過苛之憾，應有刑法第59條酌減其刑規定之適用等語。
    惟刑法第59條之酌量減輕其刑，必須犯罪另有特殊之原因與
    環境，在客觀上足以引起一般同情，認為即使予以宣告法定
    最低度刑期尤嫌過重者，始有其適用。此所謂法定最低度刑
    ，固包括法定最低本刑；惟遇有其他法定減輕之事由者，則
    應係指適用其他法定減輕事由減輕後之最低度刑而言。倘被
    告別有其他法定減輕事由者，應先適用法定減輕事由減輕其
    刑後，猶認其犯罪之情狀顯可憫恕，即使科以該減輕後之最
    低度刑仍嫌過重者，始得適用刑法第59條規定酌量減輕其刑
    （最高法院111年度台上字第269號判決參照）。故適用第59
    條酌量減輕其刑時，固然並不排除第57條所列舉10款事由之
    審酌，惟其程度應達於確可憫恕，始可予以酌減。經查：被
    告與甲○○本案附表一所示2次交易毒品，對象雖僅同1人，但
    金額、數量甚鉅，尤其被告自述本身並未施用毒品，且販賣
    如此鉅量毒品，應可預期販賣對象係有意販售他人，被告顯
    然為了營利不惜戕害他人身心健康，任由毒品擴散，當無在
    客觀上足以引起一般之同情，認為即予宣告法定最低度刑尤
    嫌過重之情形。再者，本案經未遂、偵、審自白及供出海洛
    因來源而查獲等事由減輕後，所犯販賣第一級毒品未遂、販
    賣第二級毒品罪之刑責對照其犯行，已無情輕法重、情堪憫
    恕之情形，認無再依刑法第59條酌量減輕其刑之適用。辯護
    意旨請求均依刑法第59條酌減其刑，尚難憑採。
六、上訴之判斷
　㈠原審以被告共同犯附表一編號1所示販賣第一級毒品海洛因未
    遂、共同犯附表一編號2所示販賣第二級毒品甲基安非他命
    ，共2罪，均事證明確，並均符合毒品危害防制條例第17條
    第2項偵查、歷審自白，及附表一編號1符合同條例第17條第
    1項供出毒品來源，因而查獲其他正犯之規定，予以減刑，
    並審酌被告與甲○○本案附表一所示2次交易毒品金額、數量
    甚大，對象雖只有1人，意味毒品很可能是買來販賣的，但
    即使僅供買者施用，其傷害亦大。另被告年近50歲，正當壯
    年，以行為人之責任為基礎，考量刑法第57條所列舉各款情
    狀，分別量處被告有期徒刑3年2月及6年。另以被告正處壯
    年，本案2次犯行所受之宣告刑均非特別長久（對照其犯行
    之嚴重性而論），參諸刑法第51條第5款係採限制加重原則
    ，而非累加原則，衡以對被告本案犯行之惡性累積評價，以
    及現行實務上對類似犯罪情節，在定執行刑上之量刑等情，
    對被告定應執行刑有期徒刑7年。本院復審酌被告犯後坦承
    犯行，於附表一編號1犯行為警查獲後，配合警方查緝毒品
    來源李威明，經警查獲李威明於110年8月16日23時許販賣第
    一級毒品海洛因未遂之犯罪嫌疑，業經雲林地檢署檢察官提
    起公訴，被告犯後態度尚稱良好，兼衡被告於本院審理時自
    述高工畢業之智識程度，曾擔任○○人員，因罹患○○○○○而退
    休，提出輕度身心障礙證明（原審卷二第247頁），生活開
    支依靠月退俸，已婚，育有2女1男，女兒均成年就業中，兒
    子尚未成年就學中，被告現與父母、配偶、兒子同住（本院
    卷第252頁）之經濟與家庭生活狀況等一切情狀，認原審認
    事用法俱無違誤，所量定之刑未逾越法定刑範圍，亦無何違
    反比例、公平及罪刑相當原則，尚稱允當。所定應執行刑已
    兼顧附表一各該犯罪之關聯性，對法益侵害之加重效益，刑
    罰經濟與恤刑目的，並無過重情事。被告上訴以原審就販賣
    甲基安非他命未依毒品危害防制條例第17條第1項減刑，及
    就附表一所示2罪均未依刑法第59條酌減其刑，主張原審量
    刑過重，為無理由，應予駁回。
　㈡沒收部分
　⒈甲○○就本案附表一編號2之未扣案販賣第二級毒品犯罪所得22
    萬5,000元（本案附表一編號1之販賣第一、二級毒品未遂部
    分並無不法所得），應依刑法第38條之1第1項前段、第3項
    規定，於甲○○犯行項下諭知沒收，於全部或一部不能沒收或
    不宜執行沒收時，追徵其價額（本案扣案之現金14萬1,000
    元無證據證明與本案販毒有關，不得對之宣告沒收），此部
    分沒收因甲○○上訴本院後撤回上訴而確定，非本院審理範圍
    。
　⒉被告與甲○○所使用如附表二編號13、15所示行動電話，業已
    扣案，為被告與甲○○用以聯繫販賣毒品之用，應依毒品危害
    防制條例第19條第1項規定宣告沒收（其中附表二編號13甲○
    ○部分已確定，非本院審理範圍）。
　⒊附表二編號4、6、8、9之扣案電子磅秤1台、壓模器1組、海
    洛因包裝袋1包、夾鏈袋1包，為甲○○所有供本案販賣毒品所
    用，依刑法第38條第2項前段規定在其附表一編號1販賣第一
    級毒品海洛因未遂罪項下，宣告沒收，此部分沒收因甲○○上
    訴本院後撤回上訴而確定，非本院審理範圍。
　⒋扣案之海洛因共12包（各該查獲處所、數量、重量、純度及
    鑑定檢驗結果，如附表二編號1所示）、甲基安非他命12包
    （數量、重量、純度及鑑定檢驗結果，如附表二編號2所示
    ），為被告與甲○○於附表一編號1所示該次預備販賣之毒品
    ，連同包裝袋，應依毒品危害防制條例第18條第1項前段規
    定，於被告附表一編號1之販賣第一、二級毒品未遂犯行下
    宣告沒收銷燬之。原判決未詳予說明在○○○汽車旅館000號房
    查扣之警方扣案物編號2-7號之白色粉末（扣押物品目錄表
    記載為海洛因毛重0.85公克）經檢驗未發現含法定毒品成分
    ，另於000號房查扣之警方扣案物編號1-3號海洛因1包，經
    鑑定機關拆封檢視為2包，另予編號1-3-1、1-3-2號，故全
    部查扣之海洛因毒品為7包（000號房）、4包（000號房）、
    1包（甲○○高雄○○租屋處），合計12包，應予補充。
　⒌附表二編號11所示被告所駕駛搭載甲○○前往附表一編號1所示
    地點販賣第一、二級毒品之車號0000-00自用小客車，固為
    被告所有（車籍資料見偵5763卷第187頁），參照92年7月9
    日修正毒品危害防制條例，就第19條之立法說明「第3項（1
    05年6月22日修正移為第二項）所定應沒收之水、陸、空交
    通工具，依據實務上向來之見解，係指專供犯第4條之罪所
    使用之交通工具並無疑義，故本項不需再予修正。」，足見
    依本項規定沒收之交通工具，以專供犯第4條之罪所使用者
    為限。所謂「專供」犯第4條之罪，係指該水、陸、空交通
    工具之使用與行為人犯第4條之罪有直接關聯性，並依社會
    通念具有促使該次犯罪行為實現該構成要件者而言，若只是
    前往犯罪現場之交通工具，即不屬之（最高法院108年3月26
    日第4次刑事庭會議決議要旨）。考量附表一編號1所示被告
    販賣之第一、二級毒品，可隨身攜帶，上開自小客車僅係被
    告代步之交通工具，且被告使用該自用小客車販賣毒品僅1
    次，尚非專供犯第4條之罪之交通工具，參諸前揭說明，無
    毒品危害防制條例第19條第2項沒收規定之適用。況自用小
    客車價值較高，諭知沒收，有過苛之虞，依刑法第38條之2
    第2項規定，亦無沒收必要，爰不予宣告沒收。　
　⒍附表二編號3所示扣案大麻及其他扣案物，與本案犯罪無關，
    其他扣案物，或與本案販賣毒品犯行無關，或非法律規定應
    、得沒收之物，而不予沒收之。
　⒎原判決就本案沒收之諭知，於附表二編號1、2、15所示與被
    告乙○○有關部分，均符合法律規定，雖未就附表二編號11自
    用小客車未諭知沒收之理由予以說明，然不予沒收之結果並
    無不同，應予維持。　　
據上論斷，應依刑事訴訟法第368條，判決如主文。
本案經檢察官段可芳提起公訴，檢察官陳建弘到庭執行職務。
中　　華　　民　　國　　111 　年　　6 　　月　　14　　日
                  刑事第六庭  審判長法  官  張瑛宗
                                    法  官  李秋瑩
                                    法  官  林逸梅
以上正本證明與原本無異。
如不服本判決應於收受送達後20日內向本院提出上訴書狀，其未
敘述上訴理由者，並得於提起上訴後20日內向本院補提理由書（
均須按他造當事人之人數附繕本）「切勿逕送上級法院」。
                                    書記官  施淑華
中　　華　　民　　國　　111 　年　　6 　　月　　14　　日

附錄本案論罪科刑法條：
毒品危害防制條例第4條
製造、運輸、販賣第一級毒品者，處死刑或無期徒刑；處無期徒
刑者，得併科新臺幣3千萬元以下罰金。
製造、運輸、販賣第二級毒品者，處無期徒刑或10年以上有期徒
刑，得併科新臺幣1千5百萬元以下罰金。
製造、運輸、販賣第三級毒品者，處7年以上有期徒刑，得併科
新臺幣1千萬元以下罰金。
製造、運輸、販賣第四級毒品者，處5年以上12年以下有期徒刑
，得併科新臺幣5百萬元以下罰金。
製造、運輸、販賣專供製造或施用毒品之器具者，處1年以上7年
以下有期徒刑，得併科新臺幣1百50萬元以下罰金。
前五項之未遂犯罰之。

附表一        編號 販賣對象 時間  地點 交易方式  交易金額 毒品數量與種類 原審宣告刑 1 王景恒 110年8月11日凌晨4時許 雲林縣○○鄉○○○路000號(○○○汽車旅館000、000號房) 王景恒透過facetime與乙○○、甲○○談妥交易之毒品數量與金額後，於110年8月10日晚上10時30分許，駕駛車牌號碼0000-00自用小客車，前往位於雲林縣○○鄉○○○路000號○○○汽車旅館訂000號房，再將地點及房號傳訊通知乙○○、甲○○，乙○○即駕駛車牌號碼0000-00號自用小客車搭載甲○○自位於高雄市○鎮區○○○路000號○○○商場前往上開地點，抵達旅館後，由乙○○以「○○工程行」名義訂000號房，隨即進行交易未完成而未遂。 ⒈38萬元 ⒉15萬3,000元 ⒈海洛因磚半塊 ⒉甲基安非他命3兩 有期徒刑 3年2月 2 王景恒 110年2月12日22時13分 嘉義市○區○○路000號(○○汽車旅館000號房) 王景恒透過facetime與乙○○、甲○○談妥交易之毒品種類、數量及金額後，駕駛車牌號碼0000-00自用小客車前往左列旅館，將所訂房號傳訊被告乙○○、甲○○，乙○○即駕駛車號不明之車輛搭載甲○○至上開旅館，並前往王景恒所訂房間碰面完成毒品交易。 22萬5,000元 甲基安非他命 250公克 有期徒刑 6年 附表一編號1、2所示之刑定應執行刑有期徒刑7年。        

附表二      編號 物品名稱 數量 單位 備註 沒收與否 1 海洛因  7 包 ○○○汽車旅館第000號房查獲。 沒收銷燬   4  ○○○汽車旅館第000號房查獲。         1  高雄市○○區○○○巷00000號3樓被告甲○○租屋處查獲。   ⒈扣押物品目錄表記載000號房查獲海洛因8包，其中編號2-7經檢驗未發現含毒品成分，故實際查獲海洛因為7包。 ⒉扣押物品目錄表記載000號房查獲海洛因3包，鑑定時經拆封檢視內有2包，故實際查獲海洛因為4包。 ⒊警方在高雄市○○區○○○巷00000號3樓甲○○租屋處查獲海洛因1包。 ⒋鑑定結果(法務部調查局濫用藥物實驗室鑑定書110年10月12日調科壹字第11023011990號，原審卷二第105至106頁)： 　⑴送驗黄色粉塊狀檢品3包(原編號1-1、2-3、12)經檢驗均含第一級毒品海洛因成分，合計淨重36.13公克(驗餘淨重36.09公克，空包裝總重2.95公克），純度60.81%，純質淨重21.97公克。 　⑵送驗米白色粉塊狀檢品6包(原編號1-2、2-1、2-4、2-5及調查局編號1-3-1、1-3-2)經檢驗均含第一級毒品 海洛因成分，合計淨重185.50公克(驗餘淨重185.47公克，空包裝總重8.26公克），純度86.02%，純質淨重159.57公克。 　⑶送驗米白色粉末檢品3包(原編號2-2、2-6、2-8)經檢驗均含第一級毒品海洛因成分，合計淨重1.04公克 (驗餘淨重1.03公克，空包裝總重1.65公克），純度73.29％，純質淨重0.76公克。 　⑷送驗白色粉末檢品1包(原編號2-7)經檢驗未發現含法定毒品成分，淨重0.59公克(驗餘淨重0.58公克，空包裝重0.49公克）。     2 甲基安非他命  12 包 ○○○汽車旅館第000號房查獲。 沒收銷燬  鑑定結果（內政部警政署刑事警察局鑑定書110年9月23日刑鑑字第1100099310號，原審卷二第101頁）： 編號AI至A12：經檢視均為白色晶體，外觀型態均相似。 ⒈拉曼光譜分析法：均呈第二級毒品「甲基安非他命」陽性反應。(Methamphetanrine)陽性反應。 ⒉氣相層析/質譜分析法及核磁共振分析法：   ⑴驗前總毛重204.74公克(包裝總重約10.65公克），驗前總淨重約194.09公克。   ⑵隨機抽取編號A1鑑定：     ①淨重112.19公克，取0.07公克鑑定用罄，餘112.12公克。     ②檢出第二級毒品「甲基安非他命」(Methamphetamine)成分。     ③純度約75%。   ⑶依據抽測純度值，推估編號A1至A12均含甲基安非他命之驗前總純 質淨重約145.56公克。     3 大麻 (000號房查扣) 5 包 毛重111.99公克 甲○○所有 不予收收(與本案販賣毒品無關)  4 電子磅秤 (000號房查扣) 1 台 甲○○所有 沒收 5 吸食器 (000號房查扣) 1 組 甲○○所有 不予收收(與本案販賣毒品無關) 6 壓模器 (000號房查扣) 1 組 甲○○所有 沒收 7 玻璃球 (000號房查扣) 3 顆 甲○○所有 不予收收(與本案販賣毒品無關) 8 海洛因包裝袋 (000號房查扣) 1 包 甲○○所有 沒收 9 夾鏈袋 (000號房查扣) 1 包 甲○○所有 沒收 10 毒品容器啤酒罐及殺蟲器 (000號房查扣) 2 瓶 甲○○所有 不予收收(與本案販賣毒品無關) 11 1268-M3自小客車(採證完畢，已責付乙○○配偶保管) 1 輛 乙○○所有 不予沒收 12 現金(仟元鈔) (000號房查扣) 14萬1,000元  甲○○所有 不予收收(與本案販賣毒品無關) 13 APPLE廠牌(IMEI:000000000000000，插入門號0000000000號晶片卡)行動電話 (000號房查扣) 1 支 甲○○所有 沒收  14 行動電話 (000號房查扣)      6  支 甲○○所有 不予收收(與本案販賣毒品無關) 15 APPLE廠牌(IMEI:000000000000000，插入門號0000000000號晶片卡)行動電話 (000號房查扣) 1 支 乙○○所有 沒收  16 OPPO廠牌行動電話 (000號房查扣)      1  支  乙○○所有 不予收收(與本案販賣毒品無關)